臺灣高等法院臺中分院刑事判決　　　　　　　　　九十三年度交上易字第八七三號
　　上　訴　人　臺灣台中地方法院檢察署檢察官
　　被　　　告　丙○○
　　選任辯護人　吳榮昌
右上訴人因過失傷害案件，不服臺灣台中地方法院九十三年度交易字第一九六號中華
民國九十三年六月八日第一審判決（起訴案號：臺灣台中地方法院檢察署九十三年度
偵續字第一號），提起上訴，本院判決如左：
      主  文
上訴駁回。
      事  實
一、丙○○於民國 (下同 )九十一年五月二十五上午駕駛車牌號碼Ｒ五－六四九九號
    自用小客車載其女張佳惠、張佳雯欲前往台中市新民商工上學，沿台中市○○路
    往永興街方向行駛，於同日上午七時四十五分許，行經健行路與學士路交岔路口
    時，因紅燈停車，理應注意遵守道路交通號誌之指示及注意車前狀況，並隨時採
    取必要之安全措施，依當時天候晴、路面乾燥、無缺陷、道路無障礙物、視距良
    好，並無不能注意之情事，竟疏於注意，於路口燈號變換之際通過上開交岔路口
    時，未待紅燈變換為綠燈，即貿然起步通過，斯時，適有丁○○騎乘車牌號碼Ｖ
    ＯＮ－五四一號輕型機車沿著學士路往美德路方向行駛，亦疏未注意遵守道路交
    通號誌之指示及注意車前狀況，並隨採取必要之安全措施，依上述當時天候晴、
    路面乾燥、無缺陷、道路無障礙物、視距良好等情狀，亦無不能注意之情事，竟
    疏於注意及此，貿然闖黃燈通過前開路口，發見Ｒ五－六四九九號自小客車時煞
    避不及，因而擦撞Ｒ五－六四九九號自小客車之左側車身，致丁○○人車倒地，
    並受有第十二胸椎骨折之傷害。車禍發生後，路人見狀報警，丙○○於警員楊松
    鶴到場不知肇事者時陳述肇事經過自首接受裁判。
二、案經丁○○訴由台灣台中地方法院檢察署檢察官偵查起訴。
      理  由
一、訊據被告丙○○固坦承於右開時、地駕車與告訴人丁○○騎乘之機車發生車禍肇
    事致告訴人受傷之事實坦承不諱，核與告訴人指訴之情節相符，並有道路交通事
    故調查報告表（一）（二）、相片四張附卷可稽，雖否認有何過失傷害犯行，辯
    稱：伊係綠燈行駛，係告訴人騎機車闖紅燈才撞到伊車子云云。惟查：證人乙○
    ○迭於台灣高等法院台中分院檢察署檢察官及偵查中訊問時結證稱：伊聽到撞擊
    聲，即抬頭起來看，被撞之燈號還是綠燈，機車已被撞倒了，一位婦人也倒在地
    上，．．當時健行路上有很多車在走，．．當時機車係倒在便利商店靠近裕毛屋
    處，．．．伊聽到聲音看過去時，正在燈號交接時，當時伊看了一下馬路間的車
    ，沒有很多，應該是紅綠燈正在變換之際等語，於本院仍證述：記得當時剛剛變
    換號誌等語，參以證人張佳雯、張佳惠於偵查中均證稱：伊等之車子係剛起步等
    語，顯見本件被告與告訴人撞擊之時，該路口正值燈號變換之際，亦即被告路口
    雖是紅燈欲變換綠燈，但尚未變為綠燈，而告訴人之路口係綠燈變黃燈尚未變為
    紅燈之際，而依國人駕駛習慣，此時甚易發生車禍，紅燈一方即起步，綠燈一方
    仍行駛。證人張佳惠、張佳雯於偵查中雖均證述：當時丙○○所駕駛之Ｒ五－六
    四九九自小客車時係綠燈行駛等語，惟證人張佳雯證述：在伊所搭乘之Ｒ五－六
    四九九自小客車前面有一部車與證人張佳惠證述：在我們前面沒有車子炯異，況
    證人張佳惠、張佳雯二人係被告之女兒，所為證述難免偏頗，尚難據為有利被告
    之認定。按駕駛人駕駛汽車應遵守道路交通號誌之指示及注意車前狀況，並隨時
    採取必要之安全措拖。道路交通安全規則第九十條、第九十四條第三項各訂有明
    文。被告駕車自應注意上述道路交通安全規定，且依卷附道路交通事故調查報告
    表所載肇事當時天候晴、路面乾燥、無缺陷、道路無障礙物、視距良好，顯無不
    能注意之情事，竟疏未注意，以致肇事，致告訴人受有第十二胸椎骨折之傷害，
    自有過失。雖本件告訴人未注意車前狀況及未遵守交通號誌之指示亦有過失，然
    此並不能解免被告之罪責。被告之過失駕駛行為與被害人所受傷害間，顯有相當
    因果關係。本件事證明確，被告所辯顯係脫卸之詞，不足採信，其過失傷害犯行
    應堪認定。
二、核被告所為係犯刑法第二百八十四條第一項前段之過失傷害罪。被告於肇事後，
    經路人見狀報警，於警員楊松鶴到場不知肇事者時陳述肇事經過並接受裁判，有
    警員楊松鶴之證述及交通事故調查報告表各一份附卷可佐，依刑法第六十二條前
    段規定減輕其刑。原審認被告罪證明確，審酌被告之過失程度、被害人所受傷勢
    及被告犯罪後之態度等一切情狀，依刑法第二百八十四條第一項前段、第六十二
    條前段、第四十一條第一項前段、罰金罰鍰提高標準條例第一條前段、第二條，
    判處拘役五十日，並諭知易科罰金之折算標準。核其認事、用法、量刑均無不當
    ，檢察官據告訴人之聲請，以原審量刑過輕為由上訴，核無理由，應予駁回。
三、據上論斷，應依刑事訴訟法第三百六十八條，判決如主文。
    本案經檢察官甲○○到庭執行職務。
中      華      民      國    九十三    年      十      月    二十一    日
                                    臺灣高等法院臺中分院刑事第九庭
                                          審判長法  官  陳  筱  珮
                                                法  官  張  國  忠
                                                法  官  康  應  龍
右正本證明與原本無異。
不得上訴。
                                                書記官  黃  薰  慧
中      華      民      國      九十三   年       十      月   二十二   日
                                                                        Ｒ
